【裁判字號】    97,交上易,33
【裁判日期】    970325
【裁判案由】    過失傷害
【裁判全文】
臺灣高等法院刑事判決            97年度交上易字第33號
上  訴  人
即  被  告  甲○○
上列上訴人因過失傷害案件，不服台灣台北地方法院九十六年度
交易字第六九六號，中華民國九十六年十二月二十六日第一審判
決（起訴案號：台灣台北地方法院檢察署九十六年度偵字第一八
六九二號），提起上訴，本院判決如下：
    主  文
上訴駁回。
    事  實
一、本案經本院審理結果，認原審認事用法及量刑均無違誤，應
    予維持，爰予逕行引用原判決所記載之事實、證據及理由。
二、上訴人即被告甲○○上訴意旨略稱：本件車禍發生之際，伊
    係依交通號誌指示行車，當時為左轉綠燈，絕無違規，被害
    人乙○○則係超速、闖紅燈肇事，竟為不實指訴，警員林慶
    宏未當場目擊，卻在同情傷者之心情下，悉依被害人所陳而
    為記載，自非妥適。其實，被害人係行駛在第一車道，而非
    第二車道，且紅綠燈轉換之間存有秒差，系爭鑑定意見書未
    見及此，遽為不利於被告之認定，豈能憑採云云。
三、惟查：
  (一)被害人乃係騎乘機車，行駛在第二車道上，已經被害人供明
    在卷，而現場照片亦顯示第二車道上有磨地擦痕，第一車道
    則無，有照片在案可稽，足見被告所稱被害人係在第一車道
    一節，並無可採。
  (二)現場紅綠燈時相為四種，已經林慶宏到庭供證綦詳，且有該
    時相操作說明表存案可參，被告並不否認其情，衡諸車禍發
    生之際，被害人機車之前，尚有另輛計程車在同一車道行駛
    ，恰與被告之汽車形成照面之情形，雙方因此緊急煞停，在
    計程車後方之被害人機車則煞停不及，終致肇事，為被告及
    被害人一致供述無訛，復有警製道路交通事故現場圖及調查
    報告表在卷可參，如謂計程車及被害人之機車魚貫相隨闖越
    紅燈，實不符常情，尤以其等係在中間之第二車道上，益見
    被告所謂被害人闖紅燈肇事一節，並非可信。
  (三)被告固稱己車係在左轉綠燈亮起之後，始進行迴轉云云，但
    與被害人所言者不同，雙方各執一詞。參諸被告所駕汽車已
    呈約九十度左轉煞停狀態，車頭並已進入第二車道，而被害
    人之機車則左邊擦損，且與被告之汽車右前車門相撞，有上
    揭調查報告表及照片存卷可徵，足見被告並非見及其行車方
    向燈號轉為左轉綠燈之後，始行左轉，而係仍在綠燈直行、
    左轉燈未亮之時，已經搶先左轉，系爭鑑定意見書亦同此認
    定。
  (四)綜合上述各種直接、間接證據，被告有違規行車，以致肇事
    ，足堪認定，其依憑主觀，竟將所有過錯全部推諸他人，並
    謂各相關諸人所言及認定者，皆無可採云云，尚難遽信。從
    而，其上訴不能認為有理由，應予駁回。至聲請再次傳喚林
    慶宏作證一節，要與刑事訴訟法第一百九十六條規定不符，
    不予准許，附此敘明。
據上論斷，應依刑事訴訟法第三百六十八條、第三百七十三條，
判決如主文。
中    華    民    國    97    年    3     月    25    日
                  刑事第十九庭審判長法  官  黃金富
                                    法  官  魏新國
                                    法  官  洪昌宏
以上正本證明與原本無異。
不得上訴。
                                    書記官  王韻雅
中    華    民    國    97    年    3     月    25    日


司法院資訊處製作；財團法人民間司法改革基金會備份。
